【裁判字號】    89,易,816
【裁判日期】    900731
【裁判案由】    違反毒品危害防制條例
【裁判全文】
臺灣花蓮地方法院刑事判決                        八十九年度易字第八一六號
    公  訴  人  臺灣花蓮地方法院檢察署檢察官
    被      告  甲○○
右列被告因違反毒品危害防制條例案件，經檢察官聲請以簡易判決處刑（八十九年度
毒偵字第七四一號、七八一號），及函送併案審理（八十九年毒偵字第九九一號、九
八二號、一一六五號、九十年偵字第三七八號、九十年度毒偵字第二九七號、四六○
號、四七六號、六一二號），本院認為應適用通常程序審判，並判決如左︰
    主  文
甲○○連續施用第一級毒品，累犯，處有期徒刑壹年肆月。附表一編號二、附表三編
號一、三所示物品均沒收銷燬之。又連續施用第二級毒品，累犯，處有期徒刑壹年。
附表一編號一、附表二、附表三編號二所示物品均沒收銷燬之。應執行有期徒刑貳年
貳月。附表一、二、三所示物品均沒收銷燬之。
    事  實
一、甲○○有多次違反麻醉藥品管理條例之前科紀錄，其曾於八十二年間經台灣高等
    法院花蓮分院判處有期徒刑七月確定，於八十八年二月二十四日執行完畢，又曾
    於八十八年間，因施用毒品案件，經本院裁定送觀察勒戒後，因認為有繼續施用
    毒品之傾向，經本院以八十八年度毒聲字第一七六號裁定令入戒治處所施以強制
    戒治一年，而後因被評估為無繼續施用傾向，本院於八十八年九月十日以八十八
    年度毒聲字第五八八號裁定停止戒治，所餘期間付保護管束，並於八十九年三月
    四日交付保護管束期滿，由台灣花蓮地方法院檢察署（下稱花蓮地檢署）檢察官
    以八十九年度戒毒偵字第一七號為不起訴處分在案。詎甲○○仍不知悔改，復基
    於概括犯意，自八十九年二月下旬某日某時起，至九十年三月十五日二十三時二
    十五分許往前回溯九十六小時內某時點止，在花蓮縣新城鄉○○村○○○街二○
    號其住處、花蓮市民光四二二號等處，連續施用第一級毒品海洛因、第二級毒品
    安非他命多次，海洛因以注射針筒注射或摻入香煙吸食之方式，安非他命以放在
  玻璃球上燒的方式分開施用，偶爾也會將海洛因及安非他命放在注射針筒注射或
    摻入香煙吸食之方式一起施用。嗣於下列時地經查獲：(一)於八十九年四月二十七
    日十五時五十分許經警持搜索票搜索其住處，扣得附表一所示物品而查獲。(二)於
    八十九年七月十三日經警對甲○○採尿送驗，呈安非他命、嗎啡之陽性反應而查
    獲。(三)於八十九年八月一日十時十分許，經警持搜索票搜索其住處，扣得附表二
    所示物品而查獲。(四)於八十九年九月十五日十四時經警持搜索票搜索花蓮縣新城
    鄉嘉新村嘉新三九九之二號，並對甲○○採尿送驗，呈安非他命、嗎啡之陽性反
    應而查獲。(五)於八十九年十一月九日二十一時五十分，經警持搜索票在甲○○住
    處扣得附表三所示物品，並於同年十一月十日十一時許，對甲○○強制採尿送驗
    ，呈安非他命、嗎啡之陽性反應而查獲。(六)於九十年一月十八日十五時二十分許
    ，乙○○○○持搜索票搜索花蓮市民光四二二號，並對甲○○採尿送驗，呈安非
    他命、嗎啡之陽性反應而查獲。(七)於九十年三月八日經警採尿送驗，呈安非他命
    、嗎啡之陽性反應而查獲。(八)於九十年三月十五日二十三時二十五分許，經警對
    甲○○強制採尿送驗，呈安非他命、嗎啡之陽性反應而查獲。
二、案經花蓮縣警察局花蓮分局及新城分局移請花蓮地檢署檢察官聲請以簡易判決處
    刑，及函送併案審理。
    理  由
一、右揭事實，業據被告甲○○於本院訊問時坦白承認，並有花蓮縣衛生局尿液檢驗
    成績書、慈濟醫院濫用藥物檢驗中心檢驗總表、慈濟大學濫用藥物檢驗中心檢驗
    總表數份足參，及扣案附表一至附表三物品在卷足憑，暨有法務部調查局鑑定通
    知書一份、檢驗通知書三份（附表一物品之鑑驗結果請參本院卷七九頁，附表二
    部分請參本院卷七八頁，附表三部分請參本院卷二九、七七頁）、花蓮地檢署八
    十九年戒毒偵字第一七號不起訴處分書附卷可稽。事證明確，被告犯行已可認定
    。
二、查被告於停止戒治交付保護管束期滿，經不起訴處分後，五年內再犯毒品危害防
    制條例第十條之罪，依該條例第二十三條第二項前段規定，已不適用同條第一項
    之規定，而應依法論科。核被告甲○○所為，係犯毒品危害防制條例第十條第一
    項、第二項之施用第一級、第二級毒品罪，被告先後多次施用海洛因、安非他命
    之犯行，時間緊接，犯罪構成要件相同，顯係基於概括犯意反覆為之，為連續犯
    ，依刑法第五十六條之規定均應以一罪論，並均加重其刑；被告非法持有海洛因
    、安非他命之低度行為，為非法施用之高度行為所吸收，不另論罪。被告曾一行
    為施用海洛因、安非他命，為想像競合犯，依刑法第五十五條規定，應從一較重
    之施用第一級毒品罪處斷。被告所犯二罪間，犯意各別，行為互殊，應予分論併
    罰。再查：被告有前開事實欄所述論罪科刑情形，此有花蓮地檢署刑案資料查註
    紀錄表一份在卷可參，其受有期徒刑執行完畢後，五年以內再犯有期徒刑以上之
    本罪，為累犯，應依法加重其刑，並均遞加重之。爰審酌被告曾有多次違反麻醉
    藥品管理條例之前科紀錄（前開紀錄表一份足按），素行不佳，經強制戒治、停
    止戒治付保護管束期滿而不起訴處分後，仍不知悔改而為本次犯行，顯見其並未
    徹底根絕施用毒品之惡習，再考量其施用毒品期間、及被告多次經警查獲仍繼續
    施用毒品，暨其犯罪後之態度等一切情狀，量處如主文所示之刑，並定應執行刑
    。
三、扣案之附表三編號一、附表二所示物品為第一、二級毒品，附表一、附表三編號
    二、三為內含第一、二級毒品之殘渣袋、吸食器、針筒等物，均應依法諭知沒收
    銷燬之。
四、末查檢察官於聲請簡易判決處刑書中僅記載被告於不詳時地施用第一、二級毒品
    海洛因及安非他命，並未認定被告施用毒品之時間與期間，惟依起訴書所憑之偵
    查卷內所載，其應係認被告在八十九年四月二十七日、八十九年八月一日為警查
    獲前有施用第一、二級毒品之犯行，而被告於前述犯罪事實欄所載之施用毒品犯
    行，與起訴部分之犯行顯有連續犯裁判上一罪關係，故雖不在檢察官聲請簡易判
    決處刑書之範圍，本院仍得予以審理，附此敘明。
據上論斷，應依刑事訴訟法第四百五十二條、第二百九十九條第一項前段，毒品危害
防制條例第十條第一項、第二項、第十八條第一項前段，刑法第十一條前段，第五十
六條、第五十五條、第四十七條、第五十一條第五款，判決如主文。
中        華        民        國    九十    年    七    月    三十一    日
                                    臺灣花蓮地方法院刑事庭
                                        法  官
右正本證明與原本無異。
如對本判決不服，應於送達後十日內，向本院提出上訴狀。（應抄附繕本）告訴人或
被害人如對於本判決不服者，應具備理由請求檢察官上訴，其上訴期間之計算係以檢
察官收受判決正本之日期為準。
                                        法院書記官
附表一
編號
一  內有安非他命殘留之殘渣袋二只。
二  內有海洛因殘留之注射針筒二支。
附表二
安非他命二小包（淨重一點二八公克，包裝重零點三七公克）。
附表三
編號
一  海洛因一包（淨重零點零二公克，包裝重零點二八公克）。
二  內有安非他命殘留之吸食器一組。
三  內有海洛因殘留之注射針筒一支。


司法院資訊處製作；財團法人民間司法改革基金會備份。
